臺灣臺中地方法院刑事判決　94年度易字第1516號
公　訴　人　臺灣臺中地方法院檢察署檢察官
被　　　告　乙○○
選任辯護人　郭隆偉　律師
上列被告因妨害自由案件，經檢察官聲請以簡易判決處刑（聲請
案號：九十四年度偵字第七六六二號），本院臺中簡易庭認不宜
逕以簡易判決處刑，應適用通常訴訟程序審判，本院判決如下：
    主    文
乙○○連續以加害生命、身體之事，恐嚇他人致生危害於安全，
處有期徒刑陸月，如易科罰金，以佰元折算壹日。
    犯罪事實
一、甲○○因與丁○○有金錢糾紛涉訟，於民國九十四年三月二
    十三日十五時三十分許，雙方同至位於臺中市○區○○路一
    段九十一號臺中司法大廈內之臺灣臺中地方法院檢察署（以
    下簡稱地檢署）偵查庭開庭。同日十七時二十五分許開庭完
    畢，渠等步行至大廈中庭地檢署法警室前方，乙○○因應丁○○之邀前來與甲○○在上開處所偶遇。乙○○因見甲○○
    遲未與丁○○解決上開金錢糾紛，竟基於恐嚇之概括犯意，
    在地檢署法警室前方中庭處，對甲○○以加害生命、身體之
    「路頭路尾遇到，會給你難看（臺語發音）」語言，恐嚇甲○○，致甲○○心生畏懼，並生危害於安全，而向該署法警
    求援，並向轄區臺中市警察局第一分局報案請求協助；嗣臺
    中市警察局第一分局受理後，指派員警丙○○前來司法大廈
    了解案情並詢問甲○○完畢，擬偕同甲○○及其友人返回派
    出所製作筆錄之際，於司法大廈外之臺中市○○路○路旁，
    因甲○○見乙○○仍逗留在外，遂告知承辦員警丙○○渠乃
    施行恐嚇之人；丙○○乃下車趨前了解，隨後甲○○等人亦
    下車，雙方復生口角爭執；乙○○乃承前恐嚇之概括犯意，
    對甲○○再度以加害生命、身體之「警察可以保護你一時，
    不能保護你一世（臺語發音）」語言，恐嚇甲○○，致甲○○心生畏懼，並生危害於安全。
二、案經甲○○訴由臺中市警察局第一分局報請臺灣臺中地方法
    院檢察署檢察官偵查後聲請簡易判決處刑。
    理    由
一、訊據被告乙○○矢口否認前揭恐嚇犯行，辯稱：伊係向告訴
    人甲○○表明要商談告訴人與丁○○間之債務問題，告訴人
    說伊有何資格談，伊就向告訴人說現在不談，以後告訴人與
    丁○○見面會很難看；又警察在場時，伊因告訴人及其友人
    行止囂張，乃說哪有欠錢不還的事，並說了「警察可以保護
    你一時，不可保護你一世」等語，惟此乃係針對告訴人與丁○○之債務糾紛而言，其並無恐嚇之意云云。惟查：
（一）上開事實業經告訴人甲○○指訴歷歷，且經以證人身分具
      結證述綦詳（參偵卷第九頁、第三十頁，本院卷第四十八
      頁以次）；核與在場聽聞被告上開恐嚇言詞之證人陳瓊姿
      於警詢及偵查中所證述之情節相吻合（參偵卷第十六頁以
      次、第三十一頁以次；此部分公訴人、被告及其選任辯護
      人均同意採為證據），自堪認屬真實。
（二）證人即案發當時在場之丁○○初於警詢中陳述：被告乙○○問甲○○有無更好的辦法處理我跟甲○○債務問題，但
      是甲○○的態度強勢，向被告說有什麼好說，被告基於本
      能反應，氣不過說出，現在要與甲○○好好商談，甲○○
      不願意，才說出路頭路尾不要相遇言詞....。（參偵卷第
      十五頁）；嗣於檢察官偵查中則結證稱：被告走過來問甲○○說這件事該如何處理，甲○○就說不用談了，他的口
      氣很不好，被告就生氣了說改天遇到了不是很難看嗎。被
      告沒有對甲○○說「路頭路尾被我遇到會給你好看？」（
      參偵卷第二十四頁）。復於本院審理時結證稱：九十四年
      三月二十三日開完偵查庭，我到中庭時，我跟被告說甲○○他有欠我錢，不跟我講。被告好意的問他，你欠我大嫂
      的錢，何時要還。甲○○口氣很差。陳小姐態度也不好，
      被告只問他何時要還錢，甲○○口氣不好，被告說我現在
      跟你講，你不跟我講，他日遇到，是否增加難看（臺語）
      。他們就說有什麼好說的，陳小姐就態度很差的將甲○○
      拉到法警室，說不要跟他說。被告都在中庭，我們兩人看
      到甲○○他們走到法警室，我就跟被告到車子那邊整理訃
      文。後來警方到時，我們剛好準備開車要離開去送訃文，
      被警車攔下來，位置是在法院大門口對面的住家前面。被
      告下來，我在車上等，我看到被告與告訴人及陳小姐、夏
      先生在大小聲吵架，旁邊還有一個警察先生。我只有聽到
      大小聲，不清楚內容，兩邊都有大小聲，後來被告叫我下
      來，我下來之後，懶得跟他們吵。被告跟甲○○在警察在
      場時，被告只說欠錢還錢，甲○○說兄弟不是只有你在做
      而已。被告不可能對甲○○說警察可以保護你一時，不能
      保護你一世。我本來都在車上，他們吵了一陣子之後，乙○○才將我叫下車，前半段我沒有聽到等語（參本院卷第
      二十頁以次）。由上開證人丁○○所證述內容，從警詢中
      所稱聽聞被告確實口言「路頭路尾不要相遇」言詞，至偵
      查中改稱，「乙○○就生氣了，說改天遇到了不是很難看
      嗎」，並稱被告沒有對甲○○說「路頭路尾被我遇到會給
      你好看？」。最末於本院審理時結證稱：「乙○○說我現
      在跟你講，你不跟我講，他日遇到，是否增加難看（臺語
      ）」等語。其對於乙○○陳述言語之內容，逐次中性化，
      明顯意圖淡化被告所述之「路頭路尾遇到，會給你難看（
      臺語發音）」言詞之代表意義；又對於被告確曾在警員丙○○面前口出「警察可以保護你一時，不可保護你一世」
      等語，其於在員警到場詢問時始終在場，竟答稱被告不可
      能說出該種言詞，核與證人丙○○所述明顯不符（參下述
      (三)），已不足採；參以被告原係受丁○○所邀前來地檢署
      ，本件復係因丁○○與告訴人甲○○金錢糾紛所衍生之衝
      突，是其所言不無偏頗、迴護被告之虞，要難遽予採信。
（三）證人即到場受理報案之臺中市警察局第一分局西區派出所
      警員丙○○於偵查中結稱：伊聽到被告乙○○對告訴人甲○○說「警察可以保護你一時，不可以保護你一世」等詞
      （參偵卷第三十六頁）；另於本院審理時結證稱：九十四
      年三月二十三日勤務中心有轉通知伊到司法大廈接受報案
      ，到的時候，在地檢署法警室那邊告訴人說要提出告訴，
      伊問他告何事，他說要告恐嚇。了解狀況後，伊就帶告訴
      人回派出所作筆錄。伊與告訴人從司法大廈出來時，在大
      門外看到被告他們在那邊，告訴人指認被告就是他要告的
      人；伊將車子停下來，並請告訴人、夏國生、還有一位小
      姐他們三個人在車上等一下，伊先去了解一下，並先下車
      ，隨後他們三人也下車，伊了解的當中，伊問被告有無說
      路頭路尾不要被我遇到，否則會很難看之類的話，被告說
      那都是你在講的，被告、告訴人兩個人隨後就吵了起來。
      爭吵的時候，被告就說警察可以保護你一時，不能保護你
      一世。伊當時有聽到被告在對著告訴人這邊的人說，我有
      恐嚇你，但是你又沒有錄音這句話等語（參本院卷第三十
      六頁以次）。由上，員警丙○○耳聞目視被告對告訴人出
      言恫嚇「警察可以保護你一時，不能保護你一世」等語，
      再於被告與告訴人爭執時，復親耳聽聞被告對著在場之告
      訴人等人聲稱，「我有恐嚇你，但是你又沒有錄音？」等
      語，更足以佐證告訴人指稱被告於司法大廈內即對其施以
      言詞恐嚇之指述內容，確與事實相符無訛。
    綜上所述，被告乙○○當時與告訴人甲○○談話之際，首因
    告訴人與案外人丁○○金錢糾紛遲未獲解決而心生不滿，嗣
    雙方並多次起言語衝突。而告訴人指訴被告其後對其施以前
    揭恐嚇言詞，復與在場證人陳瓊姿及員警丙○○所證述之案
    發情節相符，是告訴人之指述，顯與事實相符，堪予採信。
    又被告上開言詞，以臺語發音，自文義客觀上觀察，確足使
    一般人對於生命、身體之安全產生疑慮，並進而心生畏懼；
    而告訴人經本院以證人身分訊問時，亦結證稱其當時確實感
    到害怕等語（參本院卷第五十、五十一頁）；佐以告訴人於
    案發之際立即進入地檢署法警室尋求庇獲，隨即報警請求協
    助（參證人陳瓊姿、丙○○上開證述內容），更堪認告訴人
    確已因被告之言詞而受有身心威脅，致生危害於其人身安全
    ；是被告否認上開恐嚇犯行，並辯稱僅係一時氣憤之言詞，
    斷無恐嚇之意云云，實難憑信。本件事證明確，被告前揭犯
    行，洵堪認定。
二、核被告乙○○所為，係犯刑法第三百零五條之恐嚇罪。被告
    所為先後二次恐嚇犯行，時間緊接，所犯係構成要件相同之
    罪名，顯係基於概括犯意反覆為之，為連續犯，應依刑法第
    五十六條規定論以一罪，並加重其刑。又公訴人起訴事實雖
    未敘及被告在司法大廈外自由路馬路旁之恐嚇犯行，然該部
    分事實與公訴人起訴之犯罪事實既具連續犯之裁判上一罪關
    係，應為起訴效力所及，自在本院所得審理之範圍。爰審酌
    被告因其親友丁○○與告訴人甲○○間之金錢糾紛，未獲完
    善解決，心生不滿，希冀告訴人儘速與丁○○了結債務而出
    言恫嚇之犯罪動機、目的，其在司法機關辦公大廈內及承辦
    員警面前仍不知警惕，任意對告訴人施行恐嚇，目無法紀，
    嚴重干擾司法、警政機關辦案程序，且使國民利用司法及警
    政機關尋求正義實現之情感遭受阻擾，手段惡劣，犯罪所生
    之損害實屬鉅大，惟其未曾受罪刑之宣告，素行尚稱良好（
    參卷附臺灣臺中地方法院檢察署刑案資料查註紀錄表及臺灣
    高等法院被告前案紀錄表），又被告犯罪後並未與告訴人達
    成民事和解，甚或未能對告訴人道歉，矢口否認前揭犯行，
    態度不佳等一切情狀，量處如主文所示之刑，並諭知易科罰
    金之折算標準。公訴人雖具體求刑有期徒刑一年，惟本院審
    酌被告上開犯罪動機、時、地，告訴人遭受恐嚇後隨時獲得
    地檢署法警之庇護，勤區員警復即刻到場受理報案保護告訴
    人離去，其後亦幸無實害結果發生等情，認對被告科以上開
    刑責，已足資懲儆，附此敘明。
據上論斷，應依刑事訴訟法第四百五十二條、第二百九十九條第
一項前段，刑法第五十六條、第三百零五條、第四十一條第一項
前段，罰金罰鍰提高標準條例第一條前段、第二條，判決如主文
。
本案經檢察官戊○○到庭執行職務
中　　華　　民　　國　　94　　年　　10　　月　　11　　日
                  刑事第十二庭  審判長法　官　王鏗普
                                      法　官　莊深淵
                                      法　官　唐敏寶
以上正本證明與原本無異
如不服本判決，應於收受本判決後十日內向本院提出上訴書狀，
其未敘述上訴理由者，並得於提起上訴後十日內向本院補提理由
書狀（均須按他造當事人之人數附繕本）「切勿逕送上級法院」
                                      書記官  楊家印
中　　華　　民　　國　　94　　年　　10　　月　　11　　日
附錄本案論罪科刑法條全文：
刑法第三百零五條 (恐嚇危害安全罪)
 以加害生命、身體、自由、名譽、財產之事，恐嚇他人致生危
害於安全者，處二年以下有期徒刑、拘役或三百元以下罰金。
